臺灣臺南地方法院刑事判決
108年度交訴字第130號
公  訴  人  臺灣臺南地方檢察署檢察官
被      告  許媁荿





上列被告因公共危險案件，經檢察官提起公訴（108年度調偵字
第722號），本院判決如下：
    主  文
許媁荿犯肇事致人傷害逃逸罪，處有期徒刑壹年貳月。
    事  實
一、許媁荿於民國107年11月28日晚上10時許，駕駛車牌號碼000
    0-00號自用小客車（登記在蔡明錩名下），沿臺南市西港區
    173線由南往北方向行駛，行至173線5.3公里處，因故未熄
    火將車輛駛至機車優先道與路肩處暫停，然駕駛人本應注意
    汽車臨時停車時，應依車輛順行方向緊靠道路右側，而機慢
    車優先道等顯有妨礙其他車輛通行處所，不得停車。竟疏未
    注意，未將上開車輛緊靠道路右側停放，即逕行停於該處。
    適有吳啓宗騎乘車牌號碼000-000號普通重型機車同向駛至
    該處，見狀閃避不及而撞及許媁荿上揭車輛左後車尾，致吳
    啓宗人車倒地，並受有頭部位鈍傷、膝部挫傷、膝部擦傷等
    傷害（過失傷害部分業經檢察官另為不起訴處分）。詎許媁
    荿肇事後，雖知悉吳啓宗人車倒地受有傷害，竟未對吳啓宗
    採取必要之救護、協助就醫等措施，亦未通知、等待警察機
    關到場處理，且未留下姓名及聯絡方式，即逕自駕車離去。
    經警據報到場處理，拾獲肇事車輛掉落之反光片，並調閱事
    故路段附近監視器比對後，循線查悉上情。
二、案經吳啓宗訴由臺南市政府警察局佳里分局報告臺灣臺南地
    方檢察署檢察官偵查後起訴。
    理    由
壹、程序方面
    本判決所引用被告許媁荿以外之人於審判外之陳述，被告於
    本院準備程序時表示沒有意見，且檢察官、被告許媁荿及辯
    護人均未於言詞辯論終結前聲明異議（見交訴卷一第182頁
    、交訴卷二第326至346頁）。本院審酌上開證據資料作成時
    之情況，尚無違法不當及證明力明顯過低之瑕疵，亦認為以
    之作為證據應屬適當，依刑事訴訟法第159條之5第2項規定
    ，均有證據能力。至於本院以下所引用非供述證據部分，並
    無證據證明係公務員違背法定程序所取得，是依刑事訴訟法
    第158條之4規定反面解釋，即具證據能力。
貳、實體方面
一、訊據被告許媁荿固坦承駕駛登記在蔡明錩名下之車牌號碼00
    00-00號自用小客車，沿臺南市西港區173線由南往北方向行
    駛，行至173線5.3公里處，因後座綽號「阿貴」之友人身體
    不舒服嘔吐，故未熄火將車輛駛至該處約2分鐘後駛離等情
    ，惟矢口否認有何肇事致人傷害逃逸犯行，並辯稱：我記得
    案發時間是107年11月29日，不是107年11月28日晚間，當下
    我是停路肩且有閃警示燈，我不知道有與他人發生交通事故
    ，因為我的車子裝有重低音喇叭，車内音樂震動很大聲，直
    到同日23時許我載友人到太子宮，他下車看到左側後車尾有
    一處凹陷，就告訴我云云。辯護人則為被告辯護稱：被告在
    該處臨停只有1、2分鐘，當時因為後座的乘客有嘔吐的聲音
    出現時，車上是一片慌亂，被告甚至連要把音響調低的時間
    都沒有，臨停確認了後座的乘客的情形之後，立刻離開了現
    場，有可能沒聽到撞擊的聲音，加上告訴人當時的車速很慢
    ，也沒有滑行，是撞到了汽車的左後方，機車壓在告訴人的
    身上，可合理推測機車的落點是在汽車的左後方，也許衝撞
    時，機車的大燈已經熄滅了，縱使有肇事的情形發生，被告
    在看左側照後鏡及照後鏡的時候，沒辦法看到有沒有衝撞的
    情形，再加上證人方治中和告訴人所述，現場沒有路燈，故
    被告不知道有事故發生，並沒有肇事逃逸的犯意等語。經查
    ：
(一)被告駕駛登記在蔡明錩名下之車牌號碼0000-00號自用小客
    車，沿臺南市西港區173線由南往北方向行駛，行至173線5.
    3公里處，因故將車輛駛至該處停留約2分鐘後，未停留查看
    或報警處理，即駕車離開，於同日23時許發現前揭自小客車
    左側後車尾有一處凹陷之事實，業據被告於本院審理時供述
    在卷（交訴卷二第333至342頁），並有證人即告訴人吳啓宗
    於警詢、偵查中及本院審理時證述（見警卷第7-9頁；偵一
    卷第18頁；交訴卷二第305-318頁）可參，且有道路交通事
    故現場圖（警卷第10頁；交訴卷二第217頁）、道路交通事
    故調查報告表(一)、(二)（警卷第11-12頁）、現場、車損
    照片18張（警卷第15-23頁）、車牌辨識系統列表與照片5張
    （警卷第26-29頁）、員警於事故現場拾獲肇事車輛掉落之
    反光碎片1片（警卷第44頁）附卷可稽，此部分事實先堪認
    定。
(二)告訴人吳啓宗於107年11月28日晚上10時許，騎乘車牌號碼0
    00-000號普通重型機車，沿臺南市西港區173線由南往北方
    向行駛，行至173線5.3公里處，追撞一輛停於機車優先道上
    之自小客車，而受有頭部位鈍傷、膝部挫傷、膝部擦傷等傷
    害，經證人方治中於同日晚上10時14分許撥打110報警，救
    護車於同日晚上10時許44分許將吳啓宗送至臺灣基督長老教
    會新樓醫療財團法人麻豆新樓醫院(下稱麻豆新樓醫院)救治
    等事實，業據證人即告訴人吳啓宗於警詢、偵訊及本院審理
    時證述、證人方治中於本院審理時證述甚明，且有麻豆新樓
    醫院診斷證明書、麻豆新樓醫院109年3月31日麻新樓歷字第
    109200號函暨吳啓宗就診病歷資料及影像光碟、臺南市政府
    消防局救護紀錄表、臺南市政府警察局109年3月31日南市警
    勤字第1090154183號函暨報案資料光碟（警卷第24頁、交訴
    卷一第197至199、201至207頁），前揭道路交通事故現場圖
    、道路交通事故調查報告表、現場照片等附卷可佐，足徵告
    訴人吳啓宗確實因此交通事故受有前述傷害。
(三)證人蔡英微於108年2月16日警詢時證稱：(是否記得在何時
    、何地發生交通事故？)107年11月28日22時許由西港區往麻
    豆方向發生交通事故。車牌號0000-00自小客車車主是我弟
    弟蔡明錩。當時是由許媁荿所駕駛。許媁荿搭載我〈坐副駕
    駛座〉及右邊後座一名綽號「貴仔」女性友人。(是否知悉與
    他人發生交通事故？)我知道。(肇事當時你在從事何事？)
    因為坐在後座的女性友人身體不舒服，我們當時在關心她的
    身體狀況。(你車輛有無受損？受損情形為何？)有。自小客
    車左後車尾處凹陷等語（警卷第3-4頁）。另被告於警詢時
    自承：我從西港大橋方向要往麻豆方向行駛，行經肇事路段
    時，因我搭載的女性友人身體不舒服在關心她的身體，所以
    才未熄火臨時停靠於路旁。車牌號碼0000-00自小客車車主
    是蔡明錩。當時是我所駕駛。當時是晚上、氣候良好，因光
    線昏暗視線不是很好。(當你發現與他人發生交通事故時，
    為何未主動告知警方？)因我不確定是不是與他人發生交通
    事故，怕會有謊報的問題。當時車上有三人，由我駕駛，搭
    載蔡英微〈坐副駕駛座〉及右側後座綽號「阿貴」的女性乘客
    等語（警卷第1-2頁）。足證本案107年11月28日22時事故發
    生時，係由被告駕駛車牌號碼0000-00自小客車，搭載乘客
    即證人蔡英微，臨時停車於事故地點。以證人蔡英微為被告
    之至友，自無為虛偽證言之必要。是證人蔡英微證稱案發當
    時，其知道被告所駕之車輛與他人發生交通事故等語，自屬
    可採。
(三)對照被告於警詢及偵查中之供述，於警詢時供稱：(你於107
    年11月28日22時許有無發生交通事故？於何時、何處？)當
    下我並不知情有與他人發生交通事故，因為我的車子裝有重
    低音喇叭，車内音樂震動很大聲，直到同日23時許我載友人
    到家，下車時才發現左側後車尾有一處凹陷，才想說可能是
    與他人發生碰撞等語（警卷第1-2頁）。於偵查中時供稱：(
    車禍如何發生？)我車子停在機車道跟路肩的中間，沒有停
    得很進去，但我車身有壓線，我有閃黃燈，後來要走時，看
    後面沒有來車，我就走了，結果11點時我朋友說我的車身有
    一個洞，我就問我朋友說剛才我在西港區你有看到我的車有
    一個洞嗎，我朋友說沒有，洞是凹進去的，在左邊的保險桿
    ，車輪也有擦到。我不知道怎麼被撞到的，我完全沒有看到
    燈，因為我車子後面有音樂喇叭，我之前我的車子有修過，
    那邊比較薄，我當初有想要報案，我到太子宮時才知道有凹
    掉。(被害人車子經撞擊後嚴重毀損，你的車尾明顯有凹陷
    的痕跡，反光片也掉落現場，意見？)那時很暗，我也沒有
    看到燈，我就上橋了。(你知道有東西碰撞到你的車，但你
    根本就沒有下車查看，所以你才說你沒有看到東西？)對等
    語（偵一卷第19頁）。與前揭事故時在車上之證人蔡英微於
    警詢時證述之案發時間為107年11月28日22時許，及路人方
    治中報警、告訴人被送醫之日期、時間相符，是被告於本院
    審理時始主張案發日期為107年11月29日之辯解，實難採信
    。　　
(四)本案係警方透過路口監視器過濾於該時段經過之所有車輛，
    發現被告所駕駛之車牌號碼0000-00號銀色自小客車，左側
    後車尾於事故發生時間前、後有顯著差異。且現場遺留之反
    光片與肇事車輛脫落反光片位置，經比對顏色及大小等特徵
    均相符，有臺南市政府警察佳里分局局109年3月31日南市警
    佳偵字第1090149046號函暨道路交通事故現場圖及現場照片
    （交訴卷二第209至215頁）在卷可證。參諸被告所駕駛之車
    牌號碼0000-00號銀色自小客車於行駛在其他道路之影像紀
    錄，於107年11月28日15時5分36秒本案肇事前所錄下之影像
    紀錄顯示，該車輛後方左側保險桿並無凹陷、左後側圓形反
    光片也完整無缺，惟於同年月28日23時22分46秒、同年12月
    2日16時59分30秒肇事後所錄下之影像紀錄，即可明顯看見
    該車輛後方左側保險桿有凹痕、左後側圓形反光片掉落。被
    告於本院審理時亦坦承：其所駕駛之車輛於行經肇事地點有
    停留，嗣同日發現其自小客車有與監視器拍到相符之撞擊痕
    跡、左側圓形反光片掉落（交訴卷二第339頁）。足證本案
    交通事故發生當時，告訴人吳啓宗之機車確實係與被告駕駛
    之車輛發生碰撞無誤。
(五)雖被告辯稱：伊因後座綽號「阿貴」之友人身體不舒服嘔吐
    ，故未熄火將車輛駛至該處約2分鐘，車內裝有重低音喇叭
    ，開音樂聽不到撞擊聲，不知道曾經與何車輛發生碰撞云云
    ，然查：
　1.證人即被告車上搭載之友人證人蔡英微，知道該車與他人發
    生交通事故，已如前述。
  2.又證人即告訴人吳啓宗於警詢時證稱：當時我騎乘KK8-781
    號普通重機車，沿173線公路機車優先道由南向北直行，至
    肇事地點，因該路段照明不足，我沒有發現一部自小客車駐
    停在北向機車優先道上，導致我不慎撞擊該車。(肇事前有
    無發現對方車輛？發生危害時距離約多遠距離？你採取何反
    應措施？)有發現，在我正前方。距離約1公尺。我立即煞車
    並向左側做閃避。我機車車頭及車身右側與對方車輛左後車
    角發生碰撞。肇事車輛顏色為淺色系等語（警卷第7頁）。
    於偵訊時結證稱：我是騎機車騎在機車優先道上，走173線
    南往北的方向，那條路沒有路燈，對方的車子停在機車優先
    道上，他的車尾沒有顯示煞車燈或警示燈，因為視線不佳，
    我的機車就撞上他的車子的尾端，應該是偏左邊，我就倒地
    了，由路人幫我把我扶起來，幫我報警，我人起來之後那台
    車就不見了。(你撞的力量大不大？)我也不知道，有碰一下
    撞上去，我當時有煞車，對方當時是完全靜止停在路上，我
    撞上時的聲音應該很大聲，因為我的機車受損很嚴重等語（
    偵一卷第18頁）。於本院審理時結證稱：當時很昏暗，我是
    騎在機車道，被告車子沒打警示燈，看到時，來不及閃避，
    就撞到他汽車的尾端，我就倒向汽車道了，我的機車右前方
    受損，機車前蓋連結的板掉落。（你的車子碰撞時，有無發
    出聲音？）有，有發出聲音。（這台車的撞擊部位在哪裡？
    ）在左側尾端。（你說當時現場的光線昏暗，你為何可以確
    認是撞到被告車子的左後方？）因為在快接近的時候，有一
    段小小的距離，就已經撞上了，我還是有大燈的情形，還是
    有一個距離可以確定撞到的部位。我當時不知道是誰扶我的
    ，應該是路人幫我扶起來的，他有停下來，然後幫我扶起來
    ，幫我叫救護車。（那你中間有意識模糊一段時間，是否如
    此?）對，差不多一、二分鐘比較模糊一點，慢慢意識比較
    清楚，等到救護車來，有接受他們的答話等語（交訴卷二第
    305-318頁）。
　3.而本件被害人機車在事故發生後嚴重毀損，機車前方破碎車
    體等物散落於路面。又被告駕駛之車輛與被害人機車碰撞後
    ，車後方左側保險桿凹陷、左側圓形反光片掉落現場一節，
    有現場暨車體照片共18張為證（見警卷第15-23頁），足見
    當時撞擊之力道強大、聲響亦非輕微，系爭車輛勢必因而產
    生相當程度之震動，則不論從撞擊之力道、碰撞產生之聲音
    、車輛因此產生之震動，甚或包括系爭車輛後方反光片因撞
    擊而掉落等各個情狀，被告顯然知悉其所駕駛之系爭車輛被
    機車撞到，被害人因此倒地，被害人之身體必受到輕重不等
    之傷害結果。
　4.又肇事逃逸罪係以處罰肇事後逃逸之駕駛人為目的，俾促使
    駕駛人於肇事後能對被害人即時救護，以減少死傷，本質上
    屬抽象危險犯。立法者依一般生活經驗之大量觀察，推定肇
    事逃逸行為，對於死、傷者可能造成無人即時救護之高度危
    險，故規範肇事逃逸乃犯罪行為，藉以保護公眾安全。故行
    為人駕駛動力交通工具肇事，致人死傷，倘基於逃逸之意圖
    逃離肇事現場，侵害死、傷者得受即時救護權益，犯罪即為
    完成，不論行為人是否（能否）預見或有無死、傷者已陷於
    無從獲得即時救護危險之確信，均與本罪之成立無關。本件
    被告所駕駛自用小客車之左後方車體與告訴人所騎乘之機車
    發生碰撞後，造成告訴人受有頭部位鈍傷、膝部挫傷、膝部
    擦傷等傷害之情，業經本院認定如前。被告竟未等待警方到
    場處理或為必要之救護，且未獲得被害人之同意，或留下日
    後可以聯繫之資料，即逕自駛離現場，其主觀上具有肇事致
    人受傷而逃逸之故意甚明。被告辯稱不知道被撞等語，要屬
    臨訟卸責之詞，不足採信。
(七)被告於本院審理時又辯稱其當時係停在路肩云云。惟被告於
    偵查中供稱：我車子停在機車道跟路肩的中間，沒有停得很
    進去，但我車身有壓線等語（偵卷第19頁），其於本院審理
    時始供稱述停在路肩等語，是否可採，誠屬可疑。又證人即
    告訴人吳啓宗自警詢、偵查迄本院審理時均證述，其當時係
    騎在機車道上，撞上前方一輛停在北向機車優先道上之自小
    客車等語，已如前述。再參諸案發現場自機車優先道開始，
    向左前方延伸到外側快車道上遺有機車之刮地痕1.7公尺；
    機車之位置在機車道及快車道間；散落碎片在快車道上等情
    ，有道路交通事故現場圖、臺南市政府警察局道路交通事故
    照片1張在卷為憑（警卷第10、16頁、交訴卷一第217頁），
    堪信告訴人確有於上開時、地騎乘機車行駛於機車優先道，
    與被告臨時停在機車優先道與路肩上之自小客車發生交通事
    故甚明。又事故地點之路肩寬度為2.8公尺，此有前揭道路
    交通事故現場圖在卷可稽，若被告僅臨停於路肩，則告訴人
    之機車，不可能在機車優先道上撞擊系爭自小客車左後車尾
    ，足證被告所稱其僅停在路肩之辯解，不足採信。按汽車臨
    時停車時，橋樑、遂道、圓環、障礙物對面、鐵路平交道、
    人行道、行人穿越道、快車道等處，不得臨時停車；汽車臨
    時停車時，應依車輛順行方向緊靠道路邊緣，其前後輪胎外
    側距離緣石或路面邊緣不得逾六十公分。汽車停車時，顯有
    妨礙其他人、車通行處所，不得停車，道路交通安全規則第
    111條第1項第1款、第2項、第112條第1項第9款分別定有明
    文。上開車禍事故發生當時，天候晴，夜間有照明，道路為
    柏油路面，乾燥無缺陷，亦無任何障礙物，視距良好，有道
    路交通事故調查報告表㈠附卷足據（警卷第11頁），縱該處
    照明不佳，然車輛本身具有光源（大燈等）依被告之智識、
    能力等情，並無不能注意之情事，然被告竟疏於注意，貿然
    違規未緊靠道路邊緣臨時停車，佔用機車優先道，以致被害
    人於騎車時亦未注意車前狀況而與被告臨停在該處之車輛發
    生碰撞，被害人因此人車倒地而受有上開傷害，被告對於前
    開車禍事故之發生，顯有過失。
(八)綜上，本案事證明確，被告肇事逃逸之犯行，自堪認定，應依法論科。
二、論罪科刑
(一)核被告所為，係犯刑法第185條之4之駕駛動力交通工具肇事
    致人受傷逃逸罪。
(二)查被告行為後，司法院於108年5月31日作成釋字第777號解
    釋，解釋文略以：「中華民國88年4月21日增訂公布之刑法
    第185條之4規定：『駕駛動力交通工具肇事，致人死傷而逃
    逸者，處6月以上5年以下有期徒刑。』（102年6月11日修正
    公布同條規定，提高刑度為1年以上7年以下有期徒刑，構成
    要件均相同）其中有關「肇事」部分，可能語意所及之範圍
    ，包括「因駕駛人之故意或過失」或「非因駕駛人之故意或
    過失」（因不可抗力、被害人或第三人之故意或過失）所致
    之事故，除因駕駛人之故意或過失所致之事故為該條所涵蓋
    ，而無不明確外，其餘非因駕駛人之故意或過失所致事故之
    情形是否構成『肇事』，尚非一般受規範者所得理解或預見，
    於此範圍內，其文義有違法律明確性原則，此違反部分應自
    本解釋公布之日起失其效力」。本案被告違規臨時停車在機
    車優先道，導致告訴人受傷，具有過失責任明確，業如前述
    ，且其主觀上具有肇事致人受傷而逃逸之犯意，故本案並非
    屬前開司法院釋字第777號解釋所指因「肇事」文義有違法
    律明確性原則而失其效力之範圍。
(三)另辯護意旨雖謂：本案經雙方和解，賠償告訴人，參照司法
    院大法官釋字第777號解釋意旨，被告肇事逃逸情輕微，請
    依刑法第59條規定予以減輕其刑等語。按刑法第59條之酌量
    減輕其刑，以犯罪另有其特殊之原因與環境，在客觀上足以
    引起一般同情，認即予宣告法定最低刑期，猶嫌過重者，即
    有其適用；再刑法第59條規定犯罪之情狀可憫恕者，得酌量
    減輕其刑，其所謂「犯罪之情狀」，與同法第57條規定科刑
    時應審酌之一切情狀，並非有截然不同之領域，於裁判上酌
    減其刑時，應就包括刑法第57條所列舉之10款事項等犯罪一
    切情狀，予以全盤考量，審酌其犯罪有無可憫恕之事由，如
    有無特殊之原因與環境，在客觀上足以引起一般同情，以及
    宣告法定低度刑，是否猶嫌過重等，以為判斷（最高法院80
    年度台上字第3694號刑事判決參照）。而刑法第185條之4肇
    事致人死傷逃逸罪之法定刑為「1年以上7年以下有期徒刑」
    ，然同為肇事逃逸者，其原因動機不一，犯罪情節未必盡同
    （如致人於死、重傷或輕傷者），其肇事逃逸行為所造成危
    害社會之程度自屬有異，法律科處此類犯罪，所設之法定最
    低本刑卻同為「1年以上有期徒刑」，不可謂不重。司法院
    大法官釋字第777號解釋文亦認：「102年修正公布之上開規
    定，一律以1年以上7年以下有期徒刑為其法定刑，致對犯罪
    情節輕微者無從為易科罰金之宣告，對此等情節輕微個案構
    成顯然過苛之處罰，於此範圍內，不符憲法罪刑相當原則，
    與憲法第23條比例原則有違。」是於此情形，倘依其情狀處
    以1年以下有期徒刑，即足以懲儆，並可達防衛社會之目的
    者，自非不可依客觀之犯行與主觀之惡性二者加以考量其情
    狀，是否有可憫恕之處，適用刑法第59條之規定酌量減輕其
    刑，期使個案裁判之量刑，能斟酌至當，符合比例原則。經
    查，被害人於本案事故發生後，倒卧在機車道與快車道間，
    身體被機車壓著無法起身，行經該路段之機車騎士方治中緊
    急煞車始未撞上告訴人，在方治中前方亦有一輛機車緊急煞
    車閃過告訴人，業據證人方治中於本院審理時證述在卷（交
    訴卷二第320至324頁），又案發時為夜間10時許，該處照明
    不佳，被告肇事後，並無下車查看，或對於告訴人為任何照
    護措施，反而駕車逃離現場，對於告訴人及道路交通安全造
    成之危害非小，犯罪情節非輕，亦無量處最低刑度顯然過苛
    之情形，足見本案並無釋字第777號解釋所指不符罪刑相當
    原則而與憲法第23條比例原則有違之情事，尚無該解釋之適
    用餘地，是本院認其本案肇事逃逸罪之犯罪情節並無情輕法
    重、在客觀上足以引起一般人同情之狀況，故不依刑法第59
    條規定減輕其刑。
(四)爰以行為人責任為基礎，審酌被告未謹慎遵守交通規則，肇
    事釀成本案交通事故，致被害人吳啓宗受有傷害，其違反注
    意義務之程度並非輕微；又其知悉駕車肇事並致人受傷，竟
    未救助告訴人，亦未報警處理，反逕自逃離現場，放任被害
    人於暗夜中倒卧在機車道與快車道間，使被害人面臨生命、
    身體可能再度遭受嚴重危害的險境，其所為已對道路交通安
    全產生危害，再衡酌被告之過失及被害人與有過失之程度、
    被害人所受之傷勢、被告雖與被害人達成和解，然僅支付新
    臺幣3,000元，尚未完全賠償被害人之損失；兼衡被告於審
    理時自陳高職畢業之智識程度、與友人同住、職業為從事電
    子業作業管理，母親身體不好，尚有80幾歲之祖母（見交訴
    卷二第344頁）等一切情狀，量處如主文所示之刑。
據上論斷，應依刑事訴訟法第299條第1項前段，刑法第185條之4
，判決如主文。
本案經檢察官孫昱琦提起公訴，檢察官陳擁文到庭執行職務。
中　　華　　民　　國　　110 　年　　5 　　月　　11　　日
                  刑事第二庭   審判長法  官  鄭文祺
                                     法  官  李音儀
                                     法  官  王惠芬
以上正本證明與原本無異
如不服本判決應於收受本判後20日內向本院提出上訴書狀，並應
敘述具體理由。其未敘述上訴理由者，應於上訴期間屆滿後20日
內向本院補提理由書狀（均須按他造當事人之人數附繕本）「切
勿逕送上級法院」。
       　　　　　　　　　　　　　　　書記官　陳杰瑞
中　　華　　民　　國　　110 　年　　5 　　月　　11　　日
附錄本判決論罪科刑法條:
中華民國刑法第185條之4
駕駛動力交通工具肇事，致人死傷而逃逸者，處1年以上7年以下
有期徒刑。